臺灣士林地方法院民事裁定
                                      110年度訴字第494號
反訴 原 告  邱忠遠  

訴訟代理人  蘇千惠  
反訴 被 告  王宣菁  
訴訟代理人  許雅婷律師
            莊翊琳律師
上列當事人間請求損害賠償等事件，反訴原告提起反訴，本院裁
定如下：
    主  文
反訴原告之訴駁回。
反訴訴訟費用由反訴原告負擔。
    理  由
一、按反訴之標的，如專屬他法院管轄，或與本訴之標的及其防
    禦方法不相牽連，或反訴非與本訴得行同種之訴訟程序者，
    不得提起，民事訴訟法第260條第1、2項定有明文。又此所
    稱之「相牽連」，乃指為反訴標的之法律關係與本訴標的之
    法律關係間，或為反訴標的之法律關係與作為本訴防禦方法
    所主張之法律關係間，兩者在法律上或事實上關係密切，審
    判資料有其共通性或牽連性者而言。換言之，為本訴標的之
    法律關係或作為防禦方法所主張之法律關係，與為反訴標的
    之法律關係同一，或當事人兩造所主張之權利，由同一法律
    關係發生，或為本訴標的之法律關係發生之原因，與為反訴
    標的之法律關係發生之原因，其主要部分相同，方可認為兩
    者間有牽連關係。是若反訴標的或追加反訴之標的與本訴之
    標的及其防禦方法不具牽連關係者，自不合於前揭規定，依
    民事訴訟法第249條第1項第6款規定，法院應以裁定駁回該
    反訴或追加之反訴。
二、經查，本件本訴原告即反訴被告甲○○(下稱甲○○)於本訴係主
    張因其與本訴被告即反訴原告乙○○（下稱乙○○）共同不法侵
    害乙○○之配偶即訴外人丙○○配偶權，經臺灣新北地方法院以
    109年度訴字第499號確定判決(下稱系爭確定判決)其應給付
    丙○○新臺幣(下同）40萬元及負擔該訴訟之訴訟費用，丙○○
    已對其財產為強制執行而獲償，乙○○為共同侵權行為人，爰
    依民法第280條、第281條規定，請求乙○○給付應負擔額40萬
    4095元；又乙○○於民國109年2月3日在臺灣邱氏宗親會Line
    群組為「請王氏面對司法敢作就敢當做過的事錯就是錯沒有
    甚麼好辯法庭上講的是律法與正義」、「也許她（指甲○○，
    下同）躲在嘉義但多不了犯罪事實」、「犯了罪就要面對躲
    著講私話到法院面前，自然公開審判」之留言，及乙○○於與
    訴外人黃怡嘉、蔡淑芬之私訊對話中指摘「她對我（指乙○○
    ，下同）下符妳自己好自為之，她誘我在廟做愛從神桌前沙
    發到廚房曾經是妳們廟的駙馬爺，現在我經大師指點已解其
    符，希望別再有人受害」、「整間廟我都被誘做過愛」、「
    我是被她下符的」、「我又不懂術法 我中她的術，她敢否
    認下符嗎」等語，乃故意不法侵害甲○○之名譽權，依民法第
    184條第1項、第195條1項規定，請求乙○○給付60萬4095元本
    息等語。而乙○○提起反訴係主張甲○○因於系爭確定判決敗訴
    後，一直騷擾其，且以不實事項欺騙法院，並跟其親戚說甲○○在等其，希望其可以回頭，而侵害其名譽權致其受有損害
    ，請求甲○○賠償65萬元；又甲○○欺騙其單身，致其與甲○○交
    往，其得請求甲○○賠償其75萬元，非係請求甲○○負擔其與丙○○經臺北市○○區○○○○○000○○○○○00號調解成立賠償丙○○之分
    擔金額等語(見本院卷第477頁)，而為反訴聲明請求甲○○應
    給付乙○○140萬元。堪認王萱菁之本訴係主張乙○○應負擔之
    金額係依系爭確定判決而生，且另請求侵權行為損害賠償之
    發生原因是乙○○在通訊軟體所為上開留言所生；而乙○○所提
    起反訴之原因係基於甲○○對其另為之侵權行為，並主張王萱
    菁於系爭判決確定後對其為騷擾及不法侵害權利之行為，堪
    認本訴及反訴顯非同一訴訟標的，亦非同一侵權行為，更非
    由同一法律關係而生。則本訴訴訟標的法律關係發生之原因
    與追加反訴訴訟標的之法律關係發生原因之主要部分不相同
    ，訴訟標的亦不同，反訴標的與本訴標的及其防禦方法並無
    相牽連關係，而無審判資料共通性或牽連性，且反訴部分亦
    非本訴請求之前提法律關係。揆諸首揭規定及說明，乙○○於
    本訴之訴訟繫屬中提起上開反訴，與法未合，應予駁回。
三、依民事訴訟法第249條第1項第6款、第95條、第78條，裁定
    如主文。
中　　華　　民　　國　　111 　年　　3 　　月　　28　　日
                  民事第三庭法  官  陳月雯
以上正本係照原本作成。
如對本裁定抗告，應於裁定送達後10日內向本院提出抗告狀，並
繳納抗告費新臺幣1,000 元。　　　　　　　　　
中　　華　　民　　國　　111 　年　　3 　　月　　28　　日
                            書記官  劉雅萍